【裁判字號】    97,易,937
【裁判日期】    971024
【裁判案由】    違反毒品危害防制條例
【裁判全文】
臺灣屏東地方法院刑事判決               97年度易字第937號
公  訴  人  臺灣屏東地方法院檢察署檢察官
被      告  甲○○
                    （現於臺灣屏東監獄竹田分監執行中）
上列被告因違反毒品危害防制條例案件，經檢察官提起公訴（97
年度毒偵字第1790號），嗣因被告就被訴事實為有罪之陳述，經
本院合議庭裁定由受命法官獨任適用簡式審判程序審理，本院判
決如下：
    主  文
甲○○施用第二級毒品，累犯，處有期徒刑柒月。
    事  實
一、甲○○前於民國88年間因施用毒品案件，經臺灣高雄少年法
    院以88年度少調字第1985號裁定觀察、勒戒，因無繼續施用
    之傾向，由臺灣高雄少年法院於88年11月25日以88年度少調
    字第1985號裁定不付審理確定；復於89年間因施用毒品案件
    ，經臺灣高雄少年法院以89年少調字第195 號裁定觀察、勒
    戒，因有繼續施用之傾向，經臺灣高雄少年法院以89年少調
    字第195 號裁定強制戒治，嗣於90年1 月12日停止戒治付保
    護管束，於90年6 月30日保護管束期滿執行完畢。再因上開
    停止戒治保護管束期間又施用毒品案件，經臺灣高雄少年法
    院以90年度少護字第10005 號裁定交付保護管束。91年間又
    因施用毒品案件，為臺灣屏東地方法院檢察署檢察官聲請本
    院裁定送強制戒治獲准，並依法另向本院提起公訴，強制戒
    治部分於92年11月24日執行完畢，起訴部分經本院以91 年
    度簡字第5 號判決判處有期徒刑8 月，緩刑2 年確定；94年
    間復因施用毒品案件，經本院以94年度易字第404 號判決判
    處有期徒刑5 月確定，嗣於95年9 月25日執行完畢出監。詎
    仍不知悔改，復於97年3 月2 日22時許，在屏東縣潮州鎮友
    人住處房間內，以將甲基安非他命置入玻璃球吸食器內點燃
    吸食煙霧之方式，施用第二級毒品甲基安非他命1 次，嗣於
    97年3 月5 日13時許，在屏東縣潮州鎮○○路某處，因另案
    通緝為警查獲，經徵得其同意採尿送驗結果呈甲基安非他命
    陽性反應，始悉上情。
二、案經屏東縣警察局潮州分局報告臺灣屏東地方法院檢察署檢
    察官偵查起訴。
    理  由
一、本案被告甲○○所犯為死刑、無期徒刑或最輕本刑為3 年以
    上有期徒刑以外之罪，其於準備程序中就被訴事實為有罪之
    陳述，經法官告知簡式審判程序之旨，並聽取公訴人之意見
    後，依刑事訴訟法第273 條之1 第1 項規定，裁定進行簡式
    審判程序，合先敘明。
二、上開事實，業據被告甲○○於警偵訊及本院審理時均坦承不
    諱，且被告於97年3 月5 日為警查獲時採尿送驗結果，呈安
    非他命及甲基安非他命陽性反應，有正修科技大學超微量研
    究科技中心97年3 月20日R00-0000-000號濫用藥物尿液檢驗
    報告、屏東縣警察局潮州分局毒品案件受檢人尿液採證編號
    姓名對照表各1 紙在卷可證，足見被告施用第二級毒品甲基
    安非他命之犯行，事證明確，堪以認定。
三、按犯毒品危害防制條例第10條施用第一、二級毒品之罪者，
    檢察官應聲請法院裁定，令被告入勒戒處所觀察、勒戒，經
    觀察、勒戒後，檢察官依據勒戒處分之陳報，認受觀察、勒
    戒人無繼續施用毒品傾向者，應即釋放，並為不起訴之處分
    ；認受觀察、勒戒人有繼續施用毒品之傾向者，檢察官應聲
    請法院裁定令入戒治處所強制戒治，其期間為6 個月以上，
    至無繼續強制戒治之必要為止，但最長不得逾1 年，強制戒
    治期滿，應即釋放，由檢察官為不起訴之處分。觀察、勒戒
    或強制戒治執行完畢釋放後，5 年內再犯第10條之罪者，應
    依一般刑事訴訟程序予以起訴論罪科刑，此觀諸毒品危害防
    制條例第20條第1 項、第2 項、第23條第1 項、第2 項規定
    自明。而被告若於5 年內已再犯，經依法追訴處罰，縱其第
    3 次（或第3 次以上）再度施用毒品之時間，在初犯經觀察
    、勒戒或強制戒治執行完畢釋放5 年以後，已不合於「5 年
    後再犯」之規定，且因已於「5 年內再犯」，顯見其再犯率
    甚高，原實施觀察、勒戒或強制戒治，已無法收其實效，即
    應依該條例第10條處罰（最高法院95年第7 次刑事庭會議決
    定可資參照）。查被告前於88年間因施用毒品案件，經臺灣
    高雄少年法院以88年度少調字第1985號裁定觀察、勒戒，因
    無繼續施用之傾向，由臺灣高雄少年法院於88年11月25日以
    88年度少調字第1985號裁定不付審理確定；復於89年間因施
    用毒品案件，經臺灣高雄少年法院以89年少調字第19 5 號
    裁定觀察、勒戒，因有繼續施用之傾向，經臺灣高雄少年法
    院以89年少調字第195 號裁定強制戒治，嗣於90年1 月12
    日停止戒治付保護管束，於90年6 月30日保護管束期滿執行
    完畢。再因上開停止戒治保護管束期間又施用毒品案件，經
    臺灣高雄少年法院以90年度少護字第10005 號裁定交付保護
    管束；於上開觀察、勒戒執行完畢釋放後之5 年內，於91
    年間又因施用毒品案件，為臺灣屏東地方法院檢察署檢察官
    聲請本院裁定送強制戒治獲准，並依法另向本院提起公訴，
    強制戒治部分於92年11月24日執行完畢，起訴部分經本院以
    91年度簡字第5 號判決判處有期徒刑8 月，緩刑2 年確定；
    94年間復因施用毒品案件，經本院以94年度易字第404 號判
    決判處有期徒刑5 月確定，有臺灣高等法院被告前案紀錄表
    1 份在卷可考，則被告再犯本件施用毒品犯行之時間，雖在
    前次觀察、勒戒執行完畢釋放5 年後，惟其既已於5 年內再
    犯，依前揭說明，本件仍應依法予以論罪科刑。
四、核被告所為，係犯毒品危害防制條例第10條第2 項之施用第
    二級毒品罪。其持有第二級毒品之行為為施用之高度行為所
    吸收，不另論罪。又被告94年間曾因施用毒品案件，經本院
    以94年度易字第404 號判決判處有期徒刑5 月確定，嗣於95
    年9 月25日執行完畢出監，有前揭臺灣高等法院被告前案紀
    錄表1 紙可參，其受有期徒刑之執行完畢後5 年內，故意再
    犯本件有期徒刑以上之罪，為累犯，應依刑法第47條第1 項
    之規定加重其刑。爰審酌被告前因施用毒品，先後經觀察、
    勒戒及法院判刑確定，仍未戒絕毒品，再犯本件施用毒品犯
    行，顯見其無悔改之意，戒毒之意志不堅，有失政府設置觀
    察勒戒制度之立法美意，本不宜寬貸，惟念其施用毒品乃自
    戕一己之身體健康，尚未害及他人，犯後亦坦承犯行，態度
    良好等一切情狀，量處如主文所示之刑。
據上論斷，應依刑事訴訟法第273 條之1 第1 項、第 299 條第1
項前段，毒品危害防制條例第10條第2 項，刑法第11條前段、第
47條第1 項，判決如主文。
本案經檢察官陳鼎文到庭執行職務。
中    華    民    國    97    年    10    月    24    日
                  刑事第二庭    法  官  劉怡孜
以上正本證明與原本無異。
如不服本判決應於收受本判決送達後10日內向本院提出上訴書狀
，其未敘述上訴理由者，並得於提起上訴後10日內向本院補提理
由書狀（均須按他造當事人之人數附繕本）「切勿逕送上級法院
」
中    華    民    國    97    年    10    月    24    日
                                書記官  馮得弟
附錄本案論罪科刑法條
毒品危害防制條例第10條第2項
施用第二級毒品者，處 3 年以下有期徒刑。


司法院資訊處製作；財團法人民間司法改革基金會備份。
